---
title: "Основы обработки данных с помощью R и Dplyr №1
        Бондаренко С.А."
format: 
  md:
    output-file: README.md
---

## Цель работы:

-   Развить практические навыки использования языка программирования R для обработки данных.

-   Закрепить знания базовых типов данных языка R.

-   Развить практические навыки использования функций обработки данных пакета dplyr функции select(), filter(), mutate(), arrange(), group_by().

## Исходные данные

1.  Ноутбук

2.  OC Windows

3.  Rstudio

4.  Пакет dplyr

5.  Встроенный набор данных starwars

6.  Github

## Общий план выполнения работы

1.  Установить и загрузить библиотеку dplyr.

2.  Проанализировать набор данных starwars и получить ответы на вопросы:

    -   Сколько строк в датафрейме?

    -   Сколько столбцов в датафрейме?

    -   Как просмотреть примерный вид датафрейма?

    -   Сколько уникальных рас персонажей (species) представлено в данных?

    -   Найти самого высокого персонажа.

    -   Найти всех персонажей ниже 170

    -   Подсчитать ИМТ (индекс массы тела) для всех персонажей.

    -   Найти 10 самых “вытянутых” персонажей. “Вытянутость” оценить по отношению массы (mass) к росту (height) персонажей.

    -   Найти средний возраст персонажей каждой расы вселенной Звездных войн.

    -   Найти самый распространенный цвет глаз персонажей вселенной Звездных войн.

    -   Подсчитать среднюю длину имени в каждой расе вселенной Звездных войн.

3.  Оформить отчет в соответствии с шаблоном

## Содержание ЛР

Для того чтобы начать выполнение задание необходимо загрузить пакет Dplyr:

```{r eval=FALSE, include=FALSE}
install.packages("dplyr")
```



```{r warning=FALSE}
library("dplyr")
```

### Шаг №1:

Сколько строк в датафрейме?

```{r}
starwars %>% nrow()
```

### Шаг №2:

Сколько столбцов в датафрейме?

```{r}
starwars %>% ncol()
```

### Шаг №3:

Как просмотреть примерный вид датафрейма?

```{r}
starwars %>% glimpse()
```

### Шаг №4:

Сколько уникальных рас персонажей (species) представлено в данных?

```{r}
starwars %>% select(species) %>% filter(!is.na(species)) %>% n_distinct()
```

### Шаг №5:

Найти самого высокого персонажа.

```{r}
starwars %>% arrange(desc(height)) %>% head(1) %>% select(name)
```

### Шаг №6:

Найти всех персонажей ниже 170.

```{r}
starwars %>% filter(height < 170) %>% select(name)
```

### Шаг №7:

Подсчитать ИМТ (индекс массы тела) для всех персонажей. ИМТ подсчитать по формуле 𝐼 = 𝑚 / ℎ \^ 2, где 𝑚 – масса (weight), а ℎ – рост (height).

```{r}
starwars %>% mutate("I" = mass / height ^ 2) %>%  select(name, I)
```

### Шаг №8:

Найти 10 самых “вытянутых” персонажей. “Вытянутость” оценить по отношению массы (mass) к росту (height) персонажей.

```{r}
starwars %>%
  mutate(elongation = mass / height) %>%
  arrange(desc(elongation)) %>%
  select(name) %>%
  head(10) %>%
  knitr::kable()
```

### Шаг №9:

Найти средний возраст персонажей каждой расы вселенной Звездных войн.

```{r}
starwars %>%
  group_by(species) %>%
  summarize(avg = mean(birth_year)) %>%
  filter(!is.na(avg)) %>%
  filter(!is.na(species))
```

### Шаг №10:

Найти самый распространенный цвет глаз персонажей вселенной Звездных войн.

```{r}
starwars %>%
  group_by(species) %>%
  filter(!is.na(birth_year)) %>%
  summarise(Sr = mean(birth_year)) %>%
  select(species, Sr) 
```

### Шаг №11

Подсчитать среднюю длину имени в каждой расе вселенной Звездных войн.

```{r}
starwars %>%
  mutate('lenName' = nchar(name)) %>% 
  group_by(species) %>% 
  summarise('meanNameLen' = mean(lenName))
```

## Оценка результата

Были использованы знания функций `select(), filter(), mutate(), arrange(), group_by()` для решения практических задач.

## Вывод

В результате выполнения работы были:

-   развиты практические навыки использования языка программирования R для обработки данных

-   закреплены знания базовых типов данных языка R

-   развиты практические навыки использования функций обработки данных пакета `dplyr` – функции `select(), filter(), mutate(), arrange(), group_by()`